【裁判字號】    92,交聲,1120
【裁判日期】    921128
【裁判案由】    違反道路交通管理處罰條例聲明異議
【裁判全文】
臺灣臺北地方法院交通事件裁定                  九十二年度交聲字第一一二○號
    異  議  人
    即受處分人  甲○○
右列受處分人因違反道路交通管理處罰條例案件，對於台北市交通事件裁決所九十二
年七月十一日所為之處分（原處分：北市裁三字第裁二二—ＫＡＣ二四六四一三號）
，聲明異議，本院裁定如左：
    主  文
異議駁回。
    理  由
一、按行車速度，依標誌之規定，道路交通安全規則第九十三條第一項定有明文。又
    汽車駕駛人，行車速度，超過規定之最高時速者，處新台幣（以下同）一千二百
    元以上二千四百元以下罰鍰，並記違規點數一點，道路交通管理處罰條例第四十
    條第一項、第六十三條第一項第一款亦規定甚明。
二、本件原處分機關認異議人即受處分人甲○○駕駛車號二Ｄ—八三○五號自小客車
    ，於民國九十二年三月三十日下午五時二十分許，行經台六十一線北上二百二十
    五公里二百公尺處（裁決書誤載為二二五公里處），經雲林縣警察局台西分局員
    警以雷達測速器測得其時速為八十七公里，逾越該路段時速六十公里之速限，因
    認受處分人違反道路交通管理處罰條例第四十條第一項之規定，予以攔檢舉發，
    受處分人未於應到案日期前提出申訴或自動繳納罰鍰，原處分機關乃逕依道路交
    通管理處罰條例第四十條第一項、第六十三條第一項第一款（漏引第一款）規定
    ，裁處受處分人罰鍰二千四百元，並記違規點數一點。
三、聲明異議意旨略以：本件超速舉發未附舉證照片，且台六十一線為快速道路，速
    限應為時速八十至九十公里，伊並未超速行駛云云，但查：
  (一)本院函請交通部公路總局第五區養護工程處斗南工務段，查明台六十一線快速道
    路北上二二五公里二百公尺處之速限，該處以九十二年九月二十五日五工斗字第
    ○九二○○○六三二九號函覆：「經查台六十一線快速公路北上228K＋860 處之
    速限為最高80（KM/HR）最低60（KM/HR），北上225K＋500 處之最高速限為60（
    KM/HR），北上225K＋280 處最高速限為40（KM/HR），北上225K＋090 處最高速
    限為40（KM/HR）」 等語明確在卷。本件受處分人遭舉發之路段為台六十一線北
    上二百二十五公里二百公尺處，有舉發通知單足憑，且為受處分人所不爭執，該
    地點依前揭覆函所載，係處於台六十一線北上二百二十五公里二百八十公尺與北
    上二百二十五公里九十公尺之區段間，亦即台六十一線北上二百二十五公里二百
    公尺處之速限為時速四十公里，原舉發機關認該路段之速限為六十公里，顯係誤
    認，應先說明。
  (二)本件舉發經過，業據本院囑託臺灣雲林地方法院訊問證人即舉發警員吳建慶，其
    到庭結證：「當天是在進行交通稽查勤務，在二二五點二公里發現甲○○駕駛二
    Ｄ八三○五，並經雷達測速時速為八十七公里，就攔停告發」等語明確（該院九
    十二年十月二日訊問筆錄參照）。
  (三)又依本院審理違反道路交通管理處罰條例聲明異議案件之職務上所知悉事項，員
    警於執行舉發違反道路交通管理事件之超速事件時，依其作業方式所使用之雷達
    測速器雖未配有照相之功能，但均經經濟部標準檢驗局檢驗合格，其精確性無庸
    置疑。且交通員警掣單舉發違反道路交通管理處罰條例所列之違規事實，本質上
    為行政處分，係公務員基於職務上權力，依法就特定之具體事件所為具有公法上
    效果之單方行政行為，基於公務員為公法上行為具有公信力之原則，該行政處分
    當可被推定為真正，其據以依法處分之事實認定亦為真正無誤，本此公信原則，
    乃立法者賦予行政機關制定違反道路交通事件統一裁罰標準及處理細則，使勤務
    員警得當機處分（如該細則第二十三條）以達其維護交通秩序、安全之行政目的
    ，反之，若謂公務員一切行政行為均需預留證據以證其實，則國家行政勢必窒礙
    難行，據此，刑事訴訟法就犯罪證據有關之規定中與屬行政秩序罰之交通違規裁
    罰本質不合之部分，自不在準用之列，從而，受處分人既未就執勤員警之舉發有
    誤提出相關證據以供調查，亦查無任何證據足資證明其有捏造事實違法取締之情
    事，則執勤員警本其維護交通秩序、安全職責所為之舉發，自應受到合法、正確
    之推定。受處分人在別無任何證據之下，徒憑揣測任意質疑本件舉發之正確性，
    尚無可採。
  (四)又查台六十一線沿線路段，皆設置有該路段速限之標誌，有卷附照片四張可資參
    照，證人吳建慶以雷達測速器測得受處分人以時速八十七公里之速度駛經舉發地
    點，又前揭路段之速限為時速四十公里，業如前述，從而，本件受處分人於駛經
    該路段時，確實未依標誌所示速限行駛，伊空言陳稱該路段速限應為八十至九十
    公里，尚難認可採。本件事證明確，受處分人之違規行為堪以認定。
四、綜上所述，受處分人確有於前開時、地超速行駛之違規事實，從而原處分機關依
    道路交通管理處罰條例第四十條第一項、第六十三條第一項第一款（漏引第一款
    ）、違反道路交通管理事件統一裁罰基準表之規定，從重裁處受處分人罰鍰二千
    四百元，並記違規點數一點，並無違誤。本件異議為無理由，應予駁回。
據上論斷，依道路交通案件處理辦法第十九條，裁定如主文。
中      華      民      國      九十二      年    十一    月    廿八    日
                                      臺灣臺北地方法院交通法庭
                                          法  官  陳婷玉
右正本證明與原本無異
如不服本裁定應於送達後五日內向本院提出抗告狀
                                          書記官  陳弘文
中      華      民      國      九十二      年    十一    月    廿八    日


司法院資訊處製作；財團法人民間司法改革基金會備份。
